Minutes et répertoires du notaire Joseph GUÉRET, 31 mai 1755 - 18 avril 1782 (étude XI)
Archives nationales
Minutes et répertoires du notaire Joseph GUÉRET (étude XI)
31 mai 1755 - 18 avril 1782
MC/ET/XI/595 - MC/ET/XI/718, MC/RE/XI/12 - MC/RE/XI/14
Etude XI; Guéret, Joseph
Archives nationales de France
Minutes et répertoires: la loi 2008-696 du 15 juillet 2008 relative aux archives a fixé à 75 ans à compter de la date de l'acte, ou à 25 ans à compter de la date du décès de l'intéressé si ce délai est plus bref, le délai de communication des minutes et répertoires des notaires; ce délai est porté à 100 ans à compter de la date de l'acte si le document se rapporte à un mineur (code du Patrimoine, articles L213-2, 4e d et 5e).
Autres documents de l'étude (dossiers de clients, comptabilité...): s'agissant d'archives privées, ces documents sont communicables selon les modalités fixées par le déposant ou le donateur.
Certains documents ne sont pas accessibles en raison de leur mauvais état de conservation.
Versement
Accès aux instruments de recherche de tous les notaires de l’étude XI
Archives de l'étude XI
- Minutes de Joseph GUÉRET, 31 mai 1755 - 1782; MC/ET/XI/595 - MC/ET/XI/718
  - Minutes. 1755, 31 mai - août, 31 mai - août 1755; MC/ET/XI/595
    Informations concernant le classement:
    Le niveau inférieur de description, quand il existe, correspond aux minutes d'actes. Toutes les minutes ne sont pas forcément décrites une à une. Les descriptions de ces minutes sont plus ou moins détaillées.
  - Minutes. 1755, septembre - 1755, octobre, septembre 1755 - octobre 1755; MC/ET/XI/596
  - Minutes. 1756, janvier - 1756, avril, janvier 1756 - avril 1756; MC/ET/XI/597
  - Minutes. 1756, mai - 1756, août, mai 1756 - août 1756; MC/ET/XI/598
  - Minutes. 1756, septembre - 1756, décembre, septembre 1756 - décembre 1756; MC/ET/XI/599
  - Minutes. 1757, janvier - 1757, avril, janvier 1757 - avril 1757; MC/ET/XI/600
  - Minutes. 1757, mai - 1757, août, mai 1757 - août 1757; MC/ET/XI/601
  - Minutes. 1757, septembre - 1757, décembre, septembre 1757 - décembre 1757; MC/ET/XI/602
  - Minutes. 1758, janvier - 1758, mars, janvier 1758 - mars 1758; MC/ET/XI/603
  - Minutes. 1758, avril - 1758, juin, avril 1758 - juin 1758; MC/ET/XI/604
  - Minutes. 1758, juillet - 1758, août, juillet 1758 - août 1758; MC/ET/XI/605
  - Minutes. 1758, septembre - 1758, décembre, septembre 1758 - décembre 1758; MC/ET/XI/606
  - Minutes. 1759, janvier - 1759, mars, janvier 1759 - mars 1759; MC/ET/XI/607
  - Minutes. 1759, avril - 1759, juin, avril 1759 - juin 1759; MC/ET/XI/608
  - Minutes. 1759, juillet - 1759, août, juillet 1759 - août 1759; MC/ET/XI/609
  - Minutes. 1759, septembre - 1759, décembre, septembre 1759 - décembre 1759; MC/ET/XI/610
  - Minutes. 1760, janvier - 1760, mars, janvier 1760 - mars 1760; MC/ET/XI/611
  - Minutes. 1760, avril - 1760, juin, avril 1760 - juin 1760; MC/ET/XI/612
  - Minutes. 1760, juillet - 1760, septembre, juillet 1760 - septembre 1760; MC/ET/XI/613/A
    Ancienne(s) cote(s):
    ET/XI/613
  - Minutes. 1760, octobre - 1760, décembre, octobre 1760 - décembre 1760; MC/ET/XI/613/B
    ET/XI/613 bis
  - Minutes. 1761, janvier - mars, janvier - mars 1761; MC/ET/XI/614
    Toutes les minutes de cet article ont été analysées une à une (ARNO 1761).
    - Succession, quittance., 1er janvier 1761; MC/ET/XI/614
      Informations complémentaires:
      Intervenant 1, en première partie:
      Nom, qualité: (M.) Bouret de Villaumont, Augustin.
      État civil: décédé.
      Profession: trésorier de la maison du roi (ancien)
      Origine de l'information:
      Base Arno 1761 (base de données migrée: voir contexte dans le Plan d’orientation général - Notaires de Paris, guides thématiques du Minutier).
      Date de création de la notice: 2000
      quittance
    - Succession, quittance., 2 janvier 1761; MC/ET/XI/614
    - Mariage., 4 janvier 1761; MC/ET/XI/614
      Nom, qualité: (M.) Lemoine, Pierre Andre.
      Profession: fourbisseur (marchand), Paris.
      Relations: fils de l'intervenant 2.
      Intervenant 2, indirect:
      Nom, qualité: (M.) Lemoine, Charles.
      Profession: tonnelier, Saint-Andre-de-la-Marche (Maine-et-Loire).
      Intervenant 3, en deuxième partie:
      Nom, qualité: (Mme ou Mlle) Lefevre, Anne Genevieve.
      Profession: Paris.
      Relations: fille de l'intervenant 4.
      Intervenant 4, indirect:
      Nom, qualité: (M.) Lefevre, Nicolas.
      Profession: teinturier (maître), Paris
      contrat de mariage
    - Vente, ratification, maison, Formerie (Oise)., 7 janvier 1761; MC/ET/XI/614
      Nom, qualité: (M.) Beaurain, Jean Jacques.
      Profession: cordonnier (maître), Paris
      acte de vente; ratification
    - Succession, renonciation., 9 janvier 1761; MC/ET/XI/614
      Nom, qualité: (Mme ou Mlle) Ferrero, Marie Elisabeth.
      État civil: décédée.
      Relations: épouse de l'intervenant 2.
      Nom, qualité: (M.) Damas D' Aulery, Louis (marquis, Aulry), Aulry.
      Profession: lieutenant general des armées
      renonciation
    - Mariage., 10 janvier 1761; MC/ET/XI/614
      Nom, qualité: (M.) Martin, Pierre.
      Profession: jardinier, Paris, Couvent Saint-Avoye.
      Nom, qualité: (M.) Martin, Jean Baptiste.
      Profession: vigneron, Mantes (Yvelines).
      Nom, qualité: (Mme ou Mlle) Dupre, Catherine.
      Nom, qualité: (M.) Dupre, Jean.
      État civil: décédé
    - Rente, transport., 10 janvier 1761; MC/ET/XI/614
      Nom, qualité: (M.) Sautereau, Simon.
      Profession: marchand de bois, Paris.
      Intervenant 2, en deuxième partie:
      Nom, qualité: (M.) Sallonnyer de Montbarron, Jean Marie.
      Profession: Montagne (la)
      transport de droits
    - Mariage., 10 janvier 1761; MC/ET/XI/614
      Nom, qualité: (M.) Damas D' Anlezy, Louis Francois (marquis, Anlezy), Anlezy.
      État civil: veuf.
      Profession: lieutenant general des armées, Paris.
      Relations: veuf de l'intervenant 2, au service de l'intervenant 5.
      Nom, qualité: (Mme ou Mlle) Mucie de Billey de, Marguerite (dame, Billey), Billey.
      État civil: veuve.
      Relations: veuve de l'intervenant 4.
      Nom, qualité: (M.) Gui de L' Abergement, Claude Joseph.
      Profession: conseiller au Parlement de dijon.
      Intervenant 5, 3:
      Nom, qualité: (M.) Bourbon de, Louis Joseph (prince, Conde), Conde.
      Profession: Paris
    - Succession, compte., 10 janvier 1761; MC/ET/XI/614
      compte
    - Procuration rente publique, dépôt., 12 janvier 1761; MC/ET/XI/614
      Nom, qualité: (Mme ou Mlle) Flory de, Anne Catherine.
      Profession: Lyon (Rhône).
      Nom, qualité: (Mme ou Mlle) Dore, Marie Charlotte
      dépôt de pièces; procuration
    - Mariage., 12 janvier 1761; MC/ET/XI/614
      Nom, qualité: (M.) Houdy, Lazare.
      Profession: laboureur, Etampes (Essonne).
      Nom, qualité: (Mme ou Mlle) Mezureau, Marie Louise.
      Profession: Linas (Essonne).
      Nom, qualité: (M.) Mezureau, Marin.
      Profession: marchand, Linas (Essonne)
    - Procuration rente publique, dépôt., 13 janvier 1761; MC/ET/XI/614
      Nom, qualité: (Mme ou Mlle) Villetard, Edmee Anne.
      Profession: Chauny (Aisne).
      Relations: veuve de l'intervenant 2.
      Nom, qualité: (M.) Des Margots, Francois.
      Profession: entrepreneur des batiments, Paris.
      Nom, qualité: (Mme ou Mlle) Renard, Elisabeth Rose.
      Nom, qualité: (M.) Bonnomel, Charles.
    - Succession, transport., 13 janvier 1761; MC/ET/XI/614
      Nom, qualité: (Mme ou Mlle) Courtin, Louise.
      Intervenant 2, en première partie:
      Nom, qualité: (M.) Lyvernette de, Jean.
      Profession: chirurgien, Paris
    - Procuration rente publique, dépôt., 14 janvier 1761; MC/ET/XI/614
      Nom, qualité: (M.) Lequieux, Francois.
      Profession: chanoine de l'ordre de la trinite, Mortagne (Orne).
      Nom, qualité: (M.) Chauvier, Pierre.
      Profession: chanoine de l'ordre de la trinite, Paris
    - Mariage., 15 janvier 1761; MC/ET/XI/614
      Nom, qualité: (M.) Lefebvre, Charles (bourgeois, Paris), Paris.
      Nom, qualité: (M.) Lefebvre, Nicolas.
      Profession: vigneron, Rosny.
      Nom, qualité: (Mme ou Mlle) Boullier, Marie Louise.
      Nom, qualité: (M.) Boullier, Michel.
      Profession: porteur de sel (ancien), Paris
    - Procuration rente publique, dépôt., 15 janvier 1761; MC/ET/XI/614
      Nom, qualité: (M.) Mollien, Louis.
      Profession: négociant, Calais (Pas-de-Calais).
      Nom, qualité: (M.) Lejeune, Louis Marie (bourgeois, Paris), Paris
    - Mariage., 16 janvier 1761; MC/ET/XI/614
      Nom, qualité: (M.) Levieux, Antoine.
      Profession: domestique, Paris.
      Nom, qualité: (M.) Levieux, Francois.
      Profession: manouvrier, Beaulevrier (Oise).
      Nom, qualité: (Mme ou Mlle) Trude, Marie.
      Profession: ouvriere en dentelles, Paris.
      Nom, qualité: (M.) Trude, Nicolas.
      Profession: vigneron, Provins (Seine-et-Marne), Fontaine-Arian
    - Succession, partage., 18 janvier 1761; MC/ET/XI/614
      Nom, qualité: (Mme ou Mlle) Richer, Marie.
      Nom, qualité: (M.) Guillore, Nicolas (bourgeois, Paris), Paris.
      Profession: marchand, Paris
      partage
    - Procuration rente publique, dépôt., 22 janvier 1761; MC/ET/XI/614
      Nom, qualité: (Mme ou Mlle) Robion Desplanches, Jeanne Elisabeth.
      Profession: Angers (Maine-et-Loire).
      Nom, qualité: (M.) Fournier, Joseph.
      Profession: officier de la reine, Paris
    - Obligation., 24 janvier 1761; MC/ET/XI/614
      Nom, qualité: (M.) Delondres, Francois (bourgeois, Paris), Paris.
      Nom, qualité: (M.) Jacquet, Jacques Nicolas.
      Profession: négociant, Paris
      obligation
    - Don mutuel., 24 janvier 1761; MC/ET/XI/614
      Nom, qualité: (M.) Dufour, Claude.
      Relations: fiancé(e) de l'intervenant 2.
      Nom, qualité: (Mme ou Mlle) Merielle, Genevieve.
      Profession: Saint-Maur-des-Fosses (Val-de-Marne)
      donation
    - Vente, terre labourable, Villejuif (Val-de-Marne)., 25 janvier 1761; MC/ET/XI/614
      Nom, qualité: (M.) Stinville, Pierre.
      Profession: jardinier, Paris.
      Nom, qualité: (M.) Crochet, Claude.
      Profession: vigneron, Chantilly (Oise)
      acte de vente
    - Obligation., 25 janvier 1761; MC/ET/XI/614
      Nom, qualité: (M.) Poncy, Jean.
      Profession: contrôleur de la cour des aides, Clermont-Ferrand (Puy-de-Dôme)
    - Rente, constitution., 26 janvier 1761; MC/ET/XI/614
      Nom, qualité: (Mme ou Mlle) Dubois, Marie Madeleine.
      Nom, qualité: (M.) Dadou, Jean Pierre.
      Profession: maitre de pension, Paris.
      Nom, qualité: (M.) Aubry, Denis.
      Profession: directeur des aides, Sainte-Menehould (Marne)
      constitution de rente
    - Succession, transport de droits., 27 janvier 1761; MC/ET/XI/614
      Nom, qualité: (Mme ou Mlle) Mondelet, Catherine.
      Profession: Arnac-la-Poste (Haute-Vienne).
      Nom, qualité: (M.) Lavaud de, Francois.
      Profession: notaire, Arnac-la-Poste (Haute-Vienne)
    - Inventaire après décès., 28 janvier 1761; MC/ET/XI/614
      Nom, qualité: (Mme ou Mlle) Terrier, Anne.
      Nom, qualité: (M.) Lefevre, Jean Tranquillin.
      Profession: gagne-denier, Paris
      inventaire après décès
    - Succession, partage., 29 janvier 1761; MC/ET/XI/614
    - Procuration acte., 30 janvier 1761; MC/ET/XI/614
      Nom, qualité: (M.) Huguet de Semonville, Claude Thomas.
      Profession: receveur general des consignations, Orleans (Loiret).
      Nom, qualité: (M.) Johanneton.
      Profession: greffier en chef au bailliage, Orleans (Loiret)
      procuration
    - Rente, quittance de rachat., 30 janvier 1761; MC/ET/XI/614
      Nom, qualité: (M.) Gugnet, Thomas Marie.
      Profession: conseiller au conseil superieur du canada, Quebec (canada).
      Nom, qualité: (M.) Cugnet, Gilles Louis.
      Profession: chanoine, Quebec (canada).
      Nom, qualité: (M.) Peaget, Leandre.
      Profession: medecin, Paris
    - Procuration revenus., 31 janvier 1761; MC/ET/XI/614
      Nom, qualité: (M.) Brelut de La Grange, Charles.
      Profession: substitut du procureur du roi au Châtelet, Paris.
      Nom, qualité: (M.) Troys, Michel.
      Profession: notaire, Laval (Mayenne)
    - Mariage., 31 janvier 1761; MC/ET/XI/614
      Nom, qualité: (M.) Baullard, Antoine.
      Profession: limonadier (marchand), Paris.
      Relations: veuf de l'intervenant 2.
      Nom, qualité: (Mme ou Mlle) Bonnet, Anne Madeleine.
      Nom, qualité: (Mme ou Mlle) Tricot, Marie Therese.
      Nom, qualité: (M.) Tricot, Laurent.
      Profession: maitre de pension, Paris
    - Acte de baptême, dépôt., 31 janvier 1761; MC/ET/XI/614
      Nom, qualité: (M.) Courlesvaux, Jean Baptiste.
      Profession: Orleans (Loiret)
      dépôt de pièces
    - Procuration revenus., 1er février 1761; MC/ET/XI/614
      Nom, qualité: (M.) Bouret de Nogent, Jean Jacques.
      Profession: intéressé dans les affaires du roi, Paris.
      Nom, qualité: (M.) Bouret de Vezelay.
      Profession: intéressé dans les affaires du roi, Paris
    - Succession, transaction., 1er février 1761; MC/ET/XI/614
      Nom, qualité: (M.) Berton, Nicolas.
      Profession: meunier, Gif-sur-Yvette (Essonne)
      accord
    - Don mutuel., 1er février 1761; MC/ET/XI/614
      Nom, qualité: (M.) Pollet, Joseph Marie.
      Profession: menuisier, Paris.
      Nom, qualité: (Mme ou Mlle) Brege, Catherine.
    - Succession, quittance., 2 février 1761; MC/ET/XI/614
      Nom, qualité: (M.) Betancourt, Claude.
    - Procuration acte., 3 février 1761; MC/ET/XI/614
      Nom, qualité: (Mme ou Mlle) Sauvion de, Elisabeth.
      Nom, qualité: (M.) Guymont de, Paul Jacques.
      Nom, qualité: (M.) Guymont de, Paul Pierre.
      Profession: envoye extraordinaire aupres de la republique de genes.
      Relations: fils de l'intervenant 1
    - Vente., 4 février 1761; MC/ET/XI/614
      Nom, qualité: (M.) Racine, Denis.
      Profession: huissier au Châtelet, Paris.
      Relations: veuve de l'intervenant 3.
      Intervenant 3, indirect:
      Nom, qualité: (M.) Bonnomet, Charles (bourgeois, Paris), Paris.
    - Rente viagère, titre nouvel., 4 février 1761; MC/ET/XI/614
      Nom, qualité: (personne morale) Bouret de Villaumont (hoirs).
      Relations: héritiers de l'intervenant 2.
      Profession: trésorier de la maison du roi, Paris.
      Nom, qualité: (M.) Desclos de La Molliere, Jacques Joseph.
      Profession: capitaine de cavalerie, Paris
      titre nouvel
    - Rente viagère, titre nouvel., 4 février 1761; MC/ET/XI/614
      Nom, qualité: (M.) Lemee de Sissable, Raoul Francois.
      Profession: conseiller au presidial, Rennes (Ille-et-Vilaine)
    - Rente viagère, titre nouvel., 4 février 1761; MC/ET/XI/614
      Nom, qualité: (Mme ou Mlle) Joly, Marguerite.
    - Inventaire après décès., 4 février 1761; MC/ET/XI/614
      Nom, qualité: (Mme ou Mlle) Diot, Marie Ursule.
      Nom, qualité: (M.) Dubois, Pierre.
    - Tontine, constitution, emission 1761., 5 février 1761; MC/ET/XI/614
      Nom, qualité: (M.) Gueret, Nicolas.
      Profession: procureur au Châtelet, Orleans (Loiret)
    - Tontine, constitution, emission 1761., 5 février 1761; MC/ET/XI/614
      Nom, qualité: (M.) Rolland Derceville, Barthelemy Gabriel.
      Profession: president aux requetes du Parlement, Paris
    - Tontine, constitution, emission 1761., 5 février 1761; MC/ET/XI/614
      Nom, qualité: (M.) Dulaurent, Jacques.
      Profession: religieux carme, Paris
    - Tontine, constitution, emission 1761., 5 février 1761; MC/ET/XI/614
      Nom, qualité: (M.) Josset, Elie.
      Profession: predicateur du roi, chanoine, Metz (Moselle)
    - Tontine, constitution, emission 1761., 5 février 1761; MC/ET/XI/614
      Nom, qualité: (M.) Croisier, Pierre.
    - Tontine, constitution, emission 1761., 5 février 1761; MC/ET/XI/614
      Nom, qualité: (Mme ou Mlle) Denisart, Catherine Anne
    - Tontine, constitution, emission 1761., 5 février 1761; MC/ET/XI/614
      Nom, qualité: (M.) Foucher, Michel.
      Profession: principal, Paris, College de Navarre
    - Tontine, constitution, emission 1761., 5 février 1761; MC/ET/XI/614
    - Bail, terre labourable, Vaux-le-Penil (Seine-et-Marne) Germenoy., 7 février 1761; MC/ET/XI/614
      Nom: Couvent Des Mathurins de Paris.
      Nom, qualité: (M.) Canu, Francois.
      Profession: laboureur, Vaux-le-Penil (Seine-et-Marne)
      bail
    - Vente, meubles., 9 février 1761; MC/ET/XI/614
      Nom, qualité: (M.) Dupre, Jean Baptiste.
      Profession: prêtre, Paris.
      Nom, qualité: (M.) Coquelin, Pierre.
      Profession: limonadier (marchand), Paris
    - Union de créanciers, atermoiement., 9 février 1761; MC/ET/XI/614
      Nom, qualité: (M.) Lesueur, Pierre Francois.
      Profession: epicier (marchand), Paris
      convention
    - Bail, maison, Paris (Paris) rue de la Montagne-Ste-Genevieve., 10 février 1761; MC/ET/XI/614
      Nom, qualité: (M.) Lory, Michel Francois.
      Profession: bonnetier (marchand), Paris.
      Nom, qualité: (M.) Collin, Antoine.
    - Succession, quittance., 11 février 1761; MC/ET/XI/614
      Profession: trésorier de la maison du roi
    - Apprentissage, métier epicier., 11 février 1761; MC/ET/XI/614
      Nom, qualité: (M.) Baco, Charles Antoine.
      Nom, qualité: (M.) Lucas de Lavigne, Jean Abraham Louis.
      contrat d'apprentissage
    - Rente viagère, titre nouvel., 14 février 1761; MC/ET/XI/614
      Profession: trésorier de la maison du roi.
      Nom, qualité: (Mme ou Mlle) Villemain, Marie Paule.
      Relations: sœur de l'intervenant 4.
      Intervenant 4, en deuxième partie:
      Nom, qualité: (M.) Villemain, Noel
    - Succession, compte., 15 février 1761; MC/ET/XI/614
    - Succession, compte., 15 février 1761; MC/ET/XI/614
      Nom, qualité: (Mme ou Mlle) Bellier, Marie.
      Nom, qualité: (M.) Dugast, Claude.
      Profession: jardinier, Basses-Loges (les)
    - Rente, constitution., 17 février 1761; MC/ET/XI/614
      Nom, qualité: (M.) Rolland, Barthelemy Gabriel.
      Profession: president au Parlement, Paris.
      Nom, qualité: (Mme ou Mlle) Callaite, Hilarie.
    - Bail, pre, Villemoisson-sur-Orge (Essonne)., 17 février 1761; MC/ET/XI/614
      Nom, qualité: (Mme ou Mlle) Thurant, Marguerite Elisabeth.
      Nom, qualité: (M.) Lemoine, Louis Francois.
      Profession: procureur au grenier à sel, Paris.
      Nom, qualité: (M.) Challioust, Jacques.
      Profession: vigneron, Savigny-sur-Orge (Essonne)
    - Succession, compte., 18 février 1761; MC/ET/XI/614
      Nom, qualité: (M.) Caumartin, Jean Henri.
      Profession: joaillier (marchand), Paris
    - Inventaire après décès., 18 février 1761; MC/ET/XI/614
      Nom, qualité: (M.) Levasseur, Louis (bourgeois, Paris), Paris.
    - Testament., 18 février 1761; MC/ET/XI/614
      Nom, qualité: (Mme ou Mlle) Viart, Edmee.
      Nom, qualité: (M.) Lano, Jean Baptiste.
      Profession: soldat invalide
      testament
    - Bail à vie, maison, Paris (Paris) rue Poissonniere., 19 février 1761; MC/ET/XI/614
      Nom, qualité: (M.) Lecoq, Denis Claude.
      Profession: fripier (marchand), Paris.
      Nom, qualité: (M.) Aligre D', Etienne Francois (comte, Marans), Marans.
      Nom, qualité: (M.) Bourbon de, Louis Francois (prince, Conti), Conti
    - Rente foncière, titre nouvel, vigne, Essonne (Essonne)., 21 février 1761; MC/ET/XI/614
      Nom, qualité: (M.) Michault, Louis.
      Profession: hotelier, Corbeil-Essonne (Essonne), Corbeil.
      Nom, qualité: (Mme ou Mlle) Leroy, Marie Elisabeth
      titre nouvel; bail
    - Procuration acte, dépôt., 21 février 1761; MC/ET/XI/614
      Nom, qualité: (M.) Derodes, Jean Baptiste.
      Profession: Amiens (Somme).
      Nom, qualité: (M.) Lombard, Antoine.
      Profession: officier, Paris, Invalides
    - Testament., 22 février 1761; MC/ET/XI/614
      Nom, qualité: (M.) O Neill, Jean.
      État civil: irlandais.
      Profession: superieur au college des lombards, Paris
    - Procuration rente publique, dépôt., 23 février 1761; MC/ET/XI/614
      Nom, qualité: (M.) La Martiniere de, Pierre Etienne Martin.
      Profession: curé, Sompuis (Marne).
      Nom, qualité: (Mme ou Mlle) Mocquet, Charlotte Therese.
      Profession: Sable (Sarthe).
      Nom, qualité: (M.) Masquelier, Jean Baptiste Francois (bourgeois, Paris), Paris
    - Mariage., 23 février 1761; MC/ET/XI/614
      Nom, qualité: (M.) Cabot, Antoine (bourgeois, Paris), Paris.
      Nom, qualité: (M.) Cabot, Louis (bourgeois, Paris), Paris.
      Nom, qualité: (Mme ou Mlle) Gilbert, Jeanne Marguerite.
      Nom, qualité: (M.) Gilbert, Louis Francois Robert.
      Profession: horloger (maître), Paris
    - Bail, appartement, Paris (Paris) rue des Noyers., 25 février 1761; MC/ET/XI/614
      Nom, qualité: (M.) Denoux, Nicolas Pierre.
      Profession: procureur au Parlement, Paris.
      Nom, qualité: (M.) Patte, Pierre.
      Profession: architecte, graveur, Paris
    - Rente, constitution., 26 février 1761; MC/ET/XI/614
      Nom, qualité: (M.) Thierry, Hubert Nicolas (bourgeois, Paris), Paris.
      Profession: procureur au Parlement (postulant), Paris.
      Nom, qualité: (Mme ou Mlle) Descamyn de Boissy, Catherine.
      Nom, qualité: (M.) Vezian de, Gilles.
    - Procuration rente publique, dépôt., 26 février 1761; MC/ET/XI/614
      Nom, qualité: (Mme ou Mlle) Leonard Dit Vallon, Marie Madeleine.
      Profession: Choussy (Loir-et-Cher).
      Nom, qualité: (Mme ou Mlle) Dore, Marie Charlotte.
    - Rente, constitution., 26 février 1761; MC/ET/XI/614
      Nom, qualité: (M.) Lomenie de Brienne, Etienne Charles.
      Profession: eveque, Condom (Gers).
      Nom, qualité: (M.) Lomenie de Brienne, Louis Marie Athanase (comte, Brienne), Brienne.
      Profession: colonel d'infanterie, Paris.
      Nom, qualité: (M.) Delastre, Thomas Charles.
      Profession: quincaillier (marchand), Paris
    - Quittance., 27 février 1761; MC/ET/XI/614
      Nom, qualité: (Mme ou Mlle) Marcee de Villebrun, Madeleine Elisabeth.
      Nom, qualité: (M.) Kocqueneim D' Heiss, Jean Louis (baron, Heiss), Heiss.
      Profession: capitaine de grenadiers.
      Nom: Laveigne de Tressan de (direction).
      Relations: créanciers de l'intervenant 4.
      Nom, qualité: (M.) Laveigne de Tressan de, Louis Elisabeth (comte, Tressan), Tressan.
    - Vente, meubles., 28 février 1761; MC/ET/XI/614
      Nom, qualité: (Mme ou Mlle) Beaufils, Marie Jeanne.
      Nom, qualité: (M.) Larcher, Jean (bourgeois, Paris), Paris.
      Nom, qualité: (Mme ou Mlle) Larcher, Marie Eleonore.
      Relations: fille de l'intervenant 1, fille de l'intervenant 2
    - Rente, constitution., 28 février 1761; MC/ET/XI/614
      Nom, qualité: (M.) Salle de Marnes, Nicolas Richard.
      Nom, qualité: (M.) Martineau de Mormont, Toussaint Jean.
      Profession: procureur du roi à l'hotel de ville, Auxerre (Yonne)
    - Vente, terre, Garges-les-Gonesse (Val-d'Oise)., 28 février 1761; MC/ET/XI/614
      Nom, qualité: (Mme ou Mlle) Legoupil, Claude Guillemette.
      Nom, qualité: (M.) Bousselin, Jean.
      Profession: vigneron, Garges-les-Gonesse (Val-d'Oise)
    - Quittance., 28 février 1761; MC/ET/XI/614
      Profession: procureur du roi à l'hotel de ville, Auxerre (Yonne).
      Profession: procureur au Parlement, Paris
    - Rente foncière, transport., 28 février 1761; MC/ET/XI/614
      transport de droits; bail
    - Procuration rente publique, dépôt., 2 mars 1761; MC/ET/XI/614
      Nom, qualité: (Mme ou Mlle) Duplessis, Marie Perrette.
      Profession: Auxerre (Yonne).
      Nom, qualité: (M.) Cochois, Edme.
      Nom, qualité: (M.) Deschamps, Pierre Edme (bourgeois, Paris), Paris
    - Procuration rente publique, dépôt., 2 mars 1761; MC/ET/XI/614
      Nom, qualité: (M.) Mutel, Louis.
      Profession: avocat à la cour souveraine de lorraine, Nancy (Meurthe-et-Moselle).
      Nom, qualité: (M.) Pasquier, Antoine Jesse.